【裁判字號】    92,中簡上,411
【裁判日期】    921231
【裁判案由】    加重竊盜
【裁判全文】
臺灣臺中地方法院刑事判決                      九十二年度中簡上字第四一一號
    上  訴  人  甲○○
右上訴人因被告何明都（冒名甲○○）加重竊盜案件，不服本院臺中簡易庭九十二年
度中簡字第一六０八號，中華民國九十二年七月二十九日第一審簡易判決（聲請簡易
判決處刑案號：臺灣臺中地方法院檢察署九十二年度偵字第一二五六六號），提起上
訴，本院判決如左：
    主  文
上訴駁回。
    理  由
一、按對於簡易判決有不服者，得上訴於管轄之第二審地方法院合議庭。第一項之上
    訴，準用第三編第一章及第二章之規定。當事人對於下級法院之判決有不服者，
    得上訴於上級法院。被告之法定代理人或配偶得為被告之利益獨立上訴。又本法
    稱當事人者，謂檢察官、自訴人及被告。第二審法院認為上訴不合法律上程式或
    法律上不應准許或其上訴權已經喪失者，應以判決駁回之。刑事訴訟法第四百五
    十五條之一第一項、第三項、第三百四十四條第一項前段、第三百四十五條、第
    三條、第三百六十七條、第三百六十二條分別定有明文。是以，不服下級法院之
    判決得上訴於上級法院者，除法律有特別規定外，應以當事人為限。而所謂當事
    人，係指檢察官、自訴人及被告，如非當事人而提起上訴，依法自無上訴權。
二、本件上訴意旨略以：上訴人甲○○係居住高雄市，且開設「高蘋企業行」，擔任
    負責人，民國九十二年六月十七日下午四時許（即判決書所載之犯罪時間）上訴
    人並未前往臺中，當日上訴人全天均在高雄中鋼公司內施作工程，是上訴人並無
    判決書內所載之加重竊盜犯行，該案件並非上訴人所為，上訴人既未涉案，自對
    判決萬難甘服，爰於法定期間內提出上訴等語。
三、經查：(一)本件加重竊盜案件之犯罪時間即九十二年六月十七日，當日被告確有為
    日東洋企業有限公司在中鋼完成回收地板之工程，且有於林園第一銀行處，為地
    板之搬運及施工，此有上訴人甲○○於九十二年十月八日本院調查中提出日東洋
    企業有限公司與高蘋工程行自九十二年五月二十三日起至同年六月二十一日止之
    對帳單在卷足憑。(二)又查，本院受命法官於行準備程序時命上訴人甲○○當庭按
    捺指紋卡，再與本件自稱甲○○之犯罪行為人於警局捺印之指紋卡，送請法務部
    調查局鑑定結果，認：「臺中市警察局第三分局刑案偵查卷內甲○○簽名處指紋
    與甲○○指紋卡上之指紋不同。」有該局九十二年十一月三日調科貳字第０九二
    ００三七三二一０號鑑定通知書一紙在卷可考。(三)再查，本案之承辦員警即臺中
    市警察局第三分局警員乙○○於九十二年十一月二十六日本院審理時到庭證稱：
    「當初是何明都冒甲○○之名應訊，真正作案的人是何明都，但是他冒甲○○的
    名義應訊（庭呈內政部警政署的函一紙），本件竊盜案件真正的行為人是何明都
    。」等語，且其所提出之內政部警政署刑事警察局九十二年八月七日刑紋字第九
    二００一五０三二八號函亦函覆稱：「貴分局寄送甲○○、何明都犯罪嫌疑人指
    紋卡之十指紋，經電腦比對確認結果指紋相同，但年籍不符，疑有冒名之嫌，請
    依法查處惠復。」等語。(四)是綜上所述，本件加重竊盜案件應係何明都所為，而
    假冒上訴人甲○○之名義應訊及接受偵查，是上訴人甲○○前揭辯稱伊並非本件
    加重竊盜犯行之行為人一節，應堪採信。
四、按起訴書所記載之被告姓名，一般固與審判中審理對象之被告姓名一致，惟如以
    偽名、變名起訴，既係檢察官所指為被告之人，縱在審判中始發現其真名，法院
    亦得對之加以審判，並非未經起訴。（最高法院七十年臺上字第一○一號判例參
    照）。查本案被告何明都於為警查獲時，係冒「甲○○」之名義應訊（包括年籍
    、身分證統一編號等資料），經警將被告何明都本人解送臺灣臺中地方法院檢署
    檢察官偵訊後，諭知請回，檢察官即以被冒名之甲○○之年籍等資料向本院臺中
    簡易庭聲請簡易判決處刑，然檢察官聲請簡易判決處刑之對象實為何明都，而非
    上訴人甲○○，本院臺中簡易庭依檢察官簡易判決處刑聲請書及偵查卷內之證據
    資料以書面審理，逕行以簡易判決處刑，該判決之對象應仍係被告何明都，該判
    決書僅係引用檢察官簡易判決處刑聲請書所載上訴人甲○○之年籍資料而已，故
    上訴人甲○○並未經檢察官聲請以簡易判決處刑，亦非本院臺中簡易庭九十二年
    度中簡字第一六０八號簡易判決之審判對象，揆諸首揭說明，本件上訴人甲○○
    既非本件加重竊盜案件之當事人，依法自無上訴權，則其提起本件上訴依法應予
    駁回。
五、另本院臺中簡易庭以九十二年度中簡字第一六０八號所為之簡易判決書，既誤引
    被冒名人甲○○之年籍資料，且未送達於被告何明都，是本院臺中簡易庭應以裁
    定將原判決之原本及正本之當事人欄更正為被告何明都之姓名、年籍、身分證統
    一編號等資料，並重行送達於被告何明都，始為合法。至被告何明都另涉犯偽造
    文書之罪嫌，應由檢察官另行偵辦，附此敘明。
據上論斷，應依刑事訴訟法第四百五十五條之一第三項、第一項、第三百六十七條前
段，判決如主文。
中      華      民      國    九十二    年     十二     月    三十一    日
                                  臺灣臺中地方法院刑事第十三庭
                                      審判長法  官  許  旭  聖
                法  官  陳  可  薇
                                            法  官  許  月  馨
右正本證明與原本無異。
本件不得上訴。
                                            書記官
中      華      民      國    九十二    年     十二     月    三十一    日


司法院資訊處製作；財團法人民間司法改革基金會備份。
